臺灣嘉義地方法院民事判決　　　　　　　　94年度親字第40號
原　　　告　乙○○
被　　　告　甲○○
兼上列一人
法定代理人　丙○○　　住同上
上列當事人間請求否認子女之訴事件，本院於中華民國九十四年
十一月一日言詞辯論終結，判決如左：
    主      文
確認被告甲○○非原告與被告丙○○之婚生子。
訴訟費用由被告負擔。
    事      實
甲、原告方面：
  一、聲明：如主文所示。
  二、陳述：原告與被告丙○○於民國七十一年九月六日結婚，
      婚後被告丙○○於八十年間離家出走，於八十二年九月十
      六日生下被告甲○○，兩造嗣於八十三年十月二日協議離
      婚，因甲○○受胎係於原告與被告丙○○婚姻關係存續中
      ，故推定為原告之婚生子，然被告甲○○受胎時，被告丙
      ○○離家出走，原告與被告丙○○並未同居，被告甲○○
      並非被告丙○○自原告受胎之子，爰依法提起否認子女之
      訴。
  三、證據：提出戶籍謄本一份，並聲請由財團法人天主教聖馬
      爾定醫院鑑定原告與被告甲○○間有無血緣關係。
乙、被告方面：
  一、聲明：同意原告之請求。
  二、陳述：被告甲○○確非被告丙○○自原告受胎所生。
  三、證據：提出財團法人天主教聖馬爾定醫院親子血緣關係Ｄ
            ＮＡ鑑定報告。
     理　　由
一、原告主張：原告與被告丙○○於民國七十一年九月六日結婚
    ，婚後被告丙○○於八十年間離家出走，於八十二年九月十
    六日生下被告甲○○，兩造嗣於八十三年十月二日協議離婚
    ，因甲○○受胎係於原告與被告丙○○婚姻關係存續中，故
    推定為原告之婚生子，然被告甲○○受胎時，被告丙○○離
    家出走，原告與被告丙○○並未同居，被告甲○○並非被告
    丙○○自原告受胎之子，爰訴請確認如訴之聲明所示。被告
    則同意原告請求。
二、原告主張之事實，業據提出戶籍謄本一份為證，並經被告丙
    ○○囑託財團法人天主教聖馬爾定醫院鑑定案外人張諸寬與
    被告甲○○血緣關係之結果為：「註明為張諸寬與甲○○之
    送檢檢體，其基因座相對應之各ＤＮＡ型別均無矛盾，故存
    在血緣關係之機率為百分之九九點九九九九，故張諸寬與甲
    ○○應存有親子血緣關係」，有該醫院親子血緣關係ＤＮＡ
    驗證報告書一份在卷可憑，自堪信為真實。
三、按民法第一千零六十三條第一項推定之婚生子女，如夫妻之
    一方能證明妻非自夫受胎者，得於知悉子女出生之日起，一
    年內提起否認之訴，同條第二項定有明文。查被告丙○○受
    胎生下被告甲○○（八十二年九月十六日生），既係在其與
    原告婚姻關係存續中，則依法自應推定被告甲○○為原告與
    被告丙○○之婚生子女。再者，被告甲○○雖於八十二年九
    月十六日出生，被告丙○○於八十年間即離家出走，被告丙
    ○○於本院審理時亦自承從未曾將甲○○出生一事告知原告
    ，復參酌被告丙○○遲至九十三年四月二十六日始行辦理被
    告甲○○之出生登記，原告主張於九十四年六月二十四日申
    請戶籍謄本時始行知悉甲○○之出生，應可採信。準此，原
    告於九十四年六月二十四日知悉，隨即於九十四年七月一日
    即行起訴，自未逾一年之除斥期間，於法洵屬有據，應予准
    許。
四、據上論結，本件原告之訴為有理由，依民事訴訟法第八十五
    條第一項前段、第七十八條判決如主文。
中　　華　　民　　國　　94　　年　　11　　月　　15　　日
                  家事法庭法　官　康存真
以上正本係照原本作成
如對本判決上訴須於判決送達後20日內向本院提出上訴狀
中　　華　　民　　國　　94　　年　　11　　月　　15　　日
                          書記官　王佩湘
